臺灣高雄地方法院刑事判決　　　　　　　　　　　　　九十年度易字第四六五六號
　　公　訴　人　臺灣高雄地方法院檢察署檢察官
　　被　　　告　卯○○
　　　　　　　　寅○○
　　　　　　　　子○○
　　　　　　　　甲○○
　　　　　　　　壬○○
　　　　　　　　丁○○
　　　　　　　　己○○
　　　　　　　　庚○○
　　　　　　　　巳○○
　　　　　　　　酉○○
　　　　　　　　丙○○
　　　　　　　　戊○○
　　　　　　　　癸○○
　　　　　　　　亥○○
　　　　　　　　午○○
　　　　　　　　戌○○
　　　　　　　　辛○○
　　　　　　　　未○○
　　　　　　　　申○○
右列被告等因賭博案件，經檢察官聲請簡易處刑（九十年度偵字第一一四八○號），
經本院高雄簡易庭認為不宜以簡易處刑，移由本院改依通常程序審理，本院判決如左
：
    主  文
卯○○、寅○○、子○○、甲○○、壬○○、丁○○、己○○、庚○○、巳○○、酉
○○、丙○○、戊○○、癸○○、亥○○、午○○、戌○○、辛○○、未○○、申○○，在公眾得出入之場所賭博財物，各處罰金壹仟元，如易服勞役，均以佰元折算
壹日。扣案之押板貳塊、象棋壹袋、百寶袋壹袋、四色牌壹袋、鐵盒子壹個及現金新
台幣肆萬壹仟柒佰元均沒收。
    事  實
一、辰○○意圖營利，於九十年一月二十七日向丑○○租用其坐落於高雄縣梓官鄉○○路二八九號之住宅房屋，提供為公眾得出入之場所，並僱用蔡昇宏、少年陳俊
    彥等人擔任把風工作（辰○○、丑○○、蔡昇宏三人已據檢察官另行起訴，經本
    院以九十年度易字第八七四號分別判處有期徒刑四月、三月、二月；陳俊彥部分
    另行由少年法院審理中），由辰○○作莊，提供象棋十二只供賭客選擇其中一只
    押注，一注新台幣（下同）一百元，如押中即以一賠十之比例由賭客贏取彩金，
    若押不中則押注金歸莊家辰○○所有，即俗稱「十二仔賭局」之賭博方式賭博財
    物，嗣於同日二十三時三十分許，辰○○與賭客卯○○、寅○○、子○○、甲○○、壬○○、丁○○、己○○、庚○○、巳○○、酉○○、丙○○、戊○○、癸○○、亥○○、午○○、戌○○、辛○○、未○○、申○○在上址賭博財物時，
    當場經警查獲，並扣得當場賭博之器具押板二塊、象棋一袋、百寶袋一袋、四色
    牌一袋、鐵盒子一個、賭資四萬一千七百元及無線對講機二台。
二、案經高雄縣警察局岡山分局移送臺灣高雄地方法院檢察署檢察官偵查並聲請簡易
    處刑，經本院高雄簡易庭認為不宜以簡易處刑，移由本院改依通常程序審理。
    理  由
一、右揭事實，業據被告卯○○、寅○○、子○○、甲○○、壬○○、丁○○、己○○、庚○○、巳○○、酉○○、丙○○、戊○○、癸○○、亥○○、午○○、戌
    ○○、辛○○、未○○、申○○等十九人分別於警訊、偵查或本院審理中自白不
    諱，核與證人辰○○證稱：伊租丑○○之住宅為賭博場所，於九十年一月二十七
    日（即大年初四）開始玩，後門供賭客進出，任何人想要來賭博都可以進來等語
    明確，並與證人即查獲警員乙○○證述：在該查獲賭場附近檳榔攤有很多人進出
    ，賭客過去詢問，就有人會騎機車載賭客去賭場，賭客及賭具均現場查獲等情節
    相符，此外，復有當場查獲之賭具押板二塊、象棋一袋、百寶袋一袋、四色牌一
    袋、鐵盒子一個，賭資四萬一千七百元及無線對講機二台扣案可證，被告等之自
    白核與事實相符，事證明確，被告卯○○等十九人賭博之犯行堪以認定。
二、查住宅既經主持人提供為賭博場所，聚眾賭博，任何人知之，均可自由前往，該
    住宅既已為不特定多數之參與賭博者得自由進出，屬公眾得出入之場所（台灣高
    等法院暨所屬法院七十六年法律座談會提案刑事類第十四、十五號、司法院第二
    廳七十九年三月十七日（七九）廳刑一字第二八四號函復臺灣高等法院可資參照
    ），本件賭博處所雖為另案被告丑○○住宅，但可供任何人自由由後門進出，業
    據被告等供述在卷，並與證人辰○○、乙○○證述相符，自屬公眾得出入之場所
    無疑。核被告卯○○、寅○○、子○○、甲○○、壬○○、丁○○、己○○、庚○○、巳○○、酉○○、丙○○、戊○○、癸○○、亥○○、午○○、戌○○、
    辛○○、未○○、申○○等十九人所為，均係犯刑法第二百六十六條第一項前段
    之普通賭博罪。爰審酌前揭被告以賭博之不勞而獲方式獲取財物，敗壞社會風氣
    ，惟犯罪情節輕微，所生危害尚輕，惡行並非重大，且犯後均坦承犯行，態度良
    好分別量處如主文所示之刑，並均諭知易服勞役之折算標準。再扣案押板二塊、
    象棋一袋、百寶袋一袋、四色牌一袋、鐵盒子一個，及賭資四萬一千七百元，分
    別為當場賭博之器具及在賭檯上之財物，業據被告等及證人辰○○、乙○○供述
    在卷，不問屬於犯人與否，均依刑法第二百六十六條第二項宣告沒收之。另扣案
    之無線對講機二台，為另案被告蔡昇宏、少年陳俊彥所有，供把風之用，業據證
    人辰○○證述在卷，既非當場賭博之器具，亦非本案被告所有供犯罪所用之物，
    爰不宣告沒收，附此敘明。
三、被告庚○○、酉○○經合法傳喚無正當理由不到庭，有本院送達回證附卷可參，
    本院因認係應科罰金之案件，爰依刑事訴訟法第三百零六條規定，不待其陳述逕
    行判決，附此敘明。
據上論斷，應依刑事訴訟法第二百九十九條第一項前段、第三百零六條，第四百五十
二條，刑法第二百六十六條第一項前段、第二項、第四十二條第二項，罰金罰鍰提高
標準條例第一條前段、第二條，判決如主文。
本案經檢察官王柏敦到庭執行職務。
中    華    民    國      九十一      年      二      月      六        日
                                  臺灣高雄地方法院刑事第三庭
                                      審判長法  官  裕斗
                                            法  官  孫啟強
                                            法  官  陳億芳
右正本證明與原本無異。
如不服本判決，應於判決送達後十日內，向本院提出上訴狀。
                                            書記官  吳炳松
中    華    民    國      九十一      年      二      月      六        日
